【裁判字號】    99,聲,1627
【裁判日期】    990629
【裁判案由】    聲請回復原狀
【裁判全文】
臺灣高等法院刑事裁定                  99年度聲字第1627號
聲  請  人
即 受刑 人  甲○○
上列聲請人因妨害性自主等案件，對於本院中華民國99年2月2日
確定判決（本院98年度上訴字第1593號），聲請回復原狀併提起
上訴，本院裁定如下：
    主  文
聲請及上訴均駁回。
    理  由
一、按非因過失，遲誤上訴、抗告或聲請再審之期間，或聲請撤
    銷或變更審判長、受命推事、受託推事裁定或檢察官命令之
    期間者，於其原因消滅後5 日內，得聲請回復原狀，刑事訴
    訟法第67條第1 項固定有明文。又聲請回復原狀，依法本以
    當事人非因過失不能遵守期限者為限，所謂非因過失，係指
    逾期之緣由非可歸責於當事人而言，若其不能遵守期限係由
    於自誤，即不能謂非過失（最高法院著有21年抗字第169 號
    判例意旨可參）。
二、聲請意旨略以：聲請人因妨害性自主等案件，經本院於民國
    99年2月2日以98年度上訴字第1593號判決，並於同年月10日
    送達臺北監獄，然該月份為農曆春節期間，依監所規定，所
    有作業程序停止運作，按日期推算，農曆初七正逢週六（2
    月20日）無法投遞訴狀，週一（2月22日）方可投遞，且隔
    日（2月23日）才能寄出，以致聲請人之上訴狀遲至2月23日
    始寄出。再者，聲請人驟然奉接該判決文書，事出突然，期
    限又短，還得依規定撰寫2份，該遲誤應非聲請人所造成，
    是聲請人非因過失遲誤上訴期間，依法自得聲請回復原狀，
    並補提上訴，理由容後補呈云云。
三、查聲請人即受刑人甲○○因妨害性自主等案件，經本院於99
    年2月2日判決後，該判決正本已於99年2月10日送達至聲請
    人另案執行之臺灣臺北監獄由聲請人親自簽收。此項上訴期
    間，應自送達判決書之翌日起算，計至99年2月22日（99年2
    月20日為星期六，順延2日，且監所與法院間無在途期間可
    言，故無庸加計在途期間）止屆滿，其上訴期間即已屆滿。
    乃聲請人竟遲至99年2月23日，始向臺灣臺北監獄提起本件
    上訴，有刑事上訴狀及狀上之臺灣臺北監獄收狀記日期章為
    憑，確實已逾越法定上訴期間無疑，上訴自非合法，應予駁
    回，故最高法院99年度台抗字第355號裁定以上訴逾期為由
    ，駁回聲請人之抗告，此據本院調閱上開卷證核對無訛。次
    查，在監獄或看守所之被告，於上訴期間內僅需撰狀表明上
    訴，不需附具理由向監所長官提出，即可完成上訴程序，被
    告辯稱係因正逢農曆春節假期，監所作業程序停止運作，又
    無時間撰狀，以致遲誤上訴期間云云，不足採信。況就在監
    之被告，如不能自作上訴書狀者，監所公務員應代為製作，
    刑事訴訟法第351條第2項亦定有明文，是聲請人所陳亦屬無
    據。綜上所述，本院依法就該案所為之判決，並無不合。聲
    請人遲誤上訴期間，難謂無過失，其聲請回復原狀，尚與法
    定要件不合，不應准許，而其補行提起上訴，顯已逾上訴期
    間，亦難認合法，均應予駁回。
據上論斷，依刑事訴訟法第69條第1項、第220條，裁定如主文。
中    華    民    國    99    年    6     月    29    日
                  刑事第二十一庭審判長法  官 蔡聰明
                                      法  官 楊力進
                                      法  官 許永煌
以上正本證明與原本無異。
如不服本裁定，應於收受送達後五日內向本院提出抗告狀。
                                      書記官 江采廷
中    華    民    國    99    年    7     月    1     日

司法院資訊處製作；財團法人民間司法改革基金會備份。
